【裁判字號】    97,審易,23
【裁判日期】    970430
【裁判案由】    家暴傷害
【裁判全文】
臺灣桃園地方法院宣示判決筆錄          97年度審易字第23號
公  訴  人  臺灣桃園地方法院檢察署檢察官
被      告  乙○○
上列被告因家暴傷害等案件（起訴案號：96年度偵字第27579 號
、第29282 號），於中華民國97年4 月30日下午5 時，在本院第
十四法庭宣示判決，出席職員如下：
          法  官  曾家貽
          書記官  陳淑瓊
法官起立朗讀判決主文、犯罪事實要旨、處罰條文及告以上訴限
制、期間並提出上訴狀之法院，且諭知記載其內容：
一、主  文：
    乙○○傷害人之身體，累犯，處有期徒刑肆月，如易科罰金
    ，以新臺幣壹仟元折算壹日；又犯違反保護令罪，累犯，處
    有期徒刑肆月，如易科罰金，以新臺幣壹仟元折算壹日。應
    執行有期徒刑陸月，如易科罰金，以新臺幣壹仟元折算壹日
    。
二、犯罪事實要旨：
    乙○○前於民國95年間，因施用第一級毒品等案件，經本院
    及臺灣士林地方法院分別判處罪刑確定，並接續執行，已於
    96年9 月6 日縮刑期滿執行完畢。詎仍不知悛悔，其與甲○
    ○為同居之男女朋友，係家庭暴力防治法第3 條第2 款所定
    之家庭成員關係。乙○○於96年10月12日下午5 時許，在桃
    園縣中壢市○○路○ 段43號之住處，與甲○○因故發生爭執
    ，竟基於普通傷害之犯意，將甲○○強行抱起後，又將雙手
    放開，使甲○○摔倒在地，致甲○○受有頭皮挫傷（腦枕部
    7 公分Ⅹ5 公分血腫）及腦震盪等傷害。嗣乙○○因上開家
    庭暴力之行為，經本院於96年10月18日核發96年度暫家護字
    第571 號民事暫時保護令，裁定命乙○○（一）不得對甲○
    ○實施身體或精神上不法侵害之行為；（二）不得直接或間
    接對於甲○○為騷擾之聯絡行為。詎乙○○竟基於違反上開
    保護令之犯意，於96年11月1 日上午10時許，在桃園縣中壢
    市○○○街16號10樓甲○○之住處外，持續按甲○○住處之
    門鈴並大叫甲○○之姓名，見甲○○未回應後，復持續撥打
    甲○○之電話，經甲○○制止後仍持續為上開行為，以此方
    式對甲○○為騷擾之聯絡行為，而違反上開民事保護令，嗣
    於同日12時30分許，為警當場查獲。
三、處罰條文：
    家庭暴力防治法第61條第2 款，刑法第11條前段、第277 條
    第1 項、第47條第1 項、第41條第1 項前段、第2 項、第51
    條第5 款，刑法施行法第1 條之1 第1 項、第2 項前段。
四、協商判決除有刑事訴訟法第455 條之4 第1 項第1 款於本訊
    問程序終結前，被告撤銷協商合意或檢察官撤回協商聲請者
    ；第2 款被告協商之意思非出於自由意志者；第4 款被告所
    犯之罪非第455 條之2 第1 項所定得以協商判決者；第6 款
    被告有其他較重之裁判上一罪之犯罪事實者；第7 款法院認
    應諭知免刑或免訴、不受理者情形之一，及違反同條第2 項
    「法院應於協商合意範圍內為判決；法院為協商判決所科之
    刑，以宣告緩刑或2 年以下有期徒刑、拘役或罰金為限」之
    規定者外，不得上訴。
五、如有前項得上訴之情形者，得自收受判決送達後10日內，向
    本院提出上訴書狀，上訴於第二審法院。
中    華    民    國    97    年    4     月    30    日
                        刑事庭    法  官  曾家貽
                                  書記官  陳淑瓊
以上正本證明與原本無異。
                                  書記官  陳淑瓊
中    華    民    國    97    年    4     月    30    日
附錄本案論罪科刑依據之法條：
家庭暴力防治法第61條
違反法院依第14條第1項、第16條第3項所為之下列裁定者，為本
法所稱違反保護令罪，處3 年以下有期徒刑、拘役或科或併科新
臺幣10萬元以下罰金：
一、禁止實施家庭暴力。
二、禁止騷擾、接觸、跟蹤、通話、通信或其他非必要之聯絡行
    為。
三、遷出住居所。
四、遠離住居所、工作場所、學校或其他特定場所。
五、完成加害人處遇計畫。
中華民國刑法第277 條（普通傷害罪）
傷害人之身體或健康者，處3 年以下有期徒刑、拘役或1 千元以
下罰金。
犯前項之罪因而致人於死者，處無期徒刑或7 年以上有期徒刑；
致重傷者，處3 年以上10年以下有期徒刑。


司法院資訊處製作；財團法人民間司法改革基金會備份。
